# 土地使用权的摊销问题

提问人：wbj60123 时间：2010-12-31 16:03:32
各位老师： 《企业会计准则第 6 号-无形资产准则》应用指南规定：无形资产的摊销金额一般应计入当期损益。某项无形资产包含的经济利益通过所生产的产品或其他资产实现的，其摊销金额应当计入相关资产的成本。可否理解为，企业自购的土地使用权，土地使用权的摊销金额在建设期可记入工程成本，但我请教了几位老师，认为新准则规定房地分开核算，在建设期的土地使用权摊销也应计入当期损益（或开办费）。不知大家在实践中，如何操作？

回答人：chenyiwei
房屋建筑物在建造期间，其占地的土地使用权摊销额应可计入房屋建筑物的在建工程成本中。此问题以前讨论过，你可以搜索一下。

回答人：chenyiwei
回复 藤椅 lhj229 的帖子政府补助会计准则遵循的一个基本原则就是配比，即政府补助计入损益的期间要与作为补助对象的项目转入损益的期间保持同步、同比例的结转。所以此时递延收益的摊销，我理解应冲减在建工程。